【裁判字號】    92,易,999
【裁判日期】    920717
【裁判案由】    傷害
【裁判全文】
臺灣桃園地方法院刑事判決                          九十二年度易字第九九九號
    公  訴  人  臺灣桃園地方法院檢察署檢察官
    被      告  乙○○
右列被告因傷害案件，經檢察官聲請簡易判決處刑（九十二年度偵字第八二七六號）
，本院認不宜逕以簡易判決處刑，改依通常程序審理，判決如左：
    主  文
本件公訴不受理。
    理  由
一、本件公訴意旨略以：被告乙○○於民國九十二年四月三日十四時許，在桃園縣桃
    園市○○○路○段三二三號地下一樓停車場，因與告訴人甲○○就社區資源回收
    桶之擺放發生爭執，竟基於傷害之犯意，持棄置於一旁之毀壞柵欄一支揮擊甲○
    ○，致甲○○因此受有左膝、小腿挫傷合併三處擦傷等傷害。案經告訴人甲○○
    訴由桃園縣警察局桃園分局報告偵辦。因認被告乙○○涉犯有刑法第二百七十七
    條第一項普通傷害罪嫌云云。
二、按案件有告訴乃論之罪，未經告訴或已撤回告訴之情形，應諭知不受理之判決，
    刑事訴訟法第三百零三條第三款定有明文。又告訴乃論之罪，告訴人於第一審辯
    論終結前得撤回其告訴，而第三百零三條之判決，得不經言詞辯論為之，刑事訴
    訟法第二百三十八條第一項、第三百零七條分別定有明文。
三、經查：本件被告乙○○因傷害案件，經檢察官聲請簡易判決處刑，認係犯刑法第
    二百七十七條第一項之罪，依同法第二百八十七條前段規定，須告訴乃論。查本
    件告訴人甲○○雖於九十二年四月四日至桃園縣警察局桃園分局同安派出所，對
    被告乙○○提出傷害告訴（見偵卷第六頁），惟已於同年六月二十七日具狀撤回
    告訴，此有撤回告訴狀一份附卷可參（見本院桃園簡易庭九十二年桃簡字第八二
    三號卷第五頁），依照前開法條意旨，爰不經言詞辯論，逕為不受理判決之諭知
    。
四、末按檢察官聲請以簡易判決處刑之案件，經法院認為有刑事訴訟法第四百五十一
    條之一第四項但書之情形者，應適用通常程序審判之，刑事訴訟法第四百五十二
    條亦有明文。經查本件被告乙○○所犯上開過失傷害罪行，既屬告訴乃論之罪，
    並經告訴人撤回告訴在案，業如前述，因認有刑事訴訟法第四百五十一條之一第
    四項但書第三款之情形，而不宜以簡易判決處刑，爰改依通常程序審判，附此敘
    明。
據上論斷，應依刑事訴訟法第四百五十二條、第三百零三條第三款、第三百零七條，
判決如主文。
中      華      民      國    九十二    年      七      月     十七     日
                                    臺灣桃園地方法院刑事第六庭
                                        審判長法  官  周政達
                                              法  官  林春鈴
              法  官  何俏美
右正本證明與原本無異。
如不服本判決，應於判決送達後十日內向本院提出上訴狀( 應附繕本 )，上訴於
臺灣高等法院。
                                              書記官  王泰元
中      華      民      國    九十二    年      七      月    二十一    日


司法院資訊處製作；財團法人民間司法改革基金會備份。
